臺灣臺北地方法院刑事裁定　　　　　　 100年度聲字第1814號
聲明異議人
即受刑人　　吳本
上列聲明異議人即受刑人因違反毒品危害防制條例案件，對於臺
灣臺北地方法院檢察署檢察官之執行指揮命令認為不當，聲明異
議，本院裁定如下：
    主  文
異議駁回。
    理  由
一、聲明異議意旨略以：聲明人吳本因持有第二級毒品案件，
    經鈞院以九十九年度訴字第一七六二號判決判處有期徒刑一
    年，再經臺灣高等法院以一○○年度上訴字第五八三號判決
    上訴駁回，其後經聲明人上訴最高法院，聲明人迄今尚未收
    受最高法院裁判書，該案顯送達不合法，檢察官命聲明人於
    民國一百年六月二十四日報到執行之指揮不當，爰依法聲明
    異議。
二、按受刑人或其法定代理人或配偶以檢察官執行之指揮為不當
    者，得向諭知該裁判之法院聲明異議；又執行裁判由為裁判
    法院之檢察官指揮之，刑事訴訟法第四百五十七條第一項前
    段、第四百八十四條分別定有明文。次按被告、自訴人、告
    訴人、附帶民事訴訟當事人、代理人、辯護人、輔佐人或被
    害人為接受文書之送達，應將其住所、居所或事務所向法院
    或檢察官陳明；前項之陳明，其效力及於同地之各級法院，
    刑事訴訟法第五十五條第一項、第二項分別定有明文，是依
    當事人陳報之居住處所送達文書，自屬於法有據。又按送達
    文書，除本章有特別規定外，準用民事訴訟法之規定；送達
    於應受送達人之住居所、事務所或營業所行之；送達於住、
    居所、事務所或營業所不獲會晤應受送達人者，得將文書付
    與有辨別事理能力之同居人或受僱人；送達不能依前二條規
    定為之者，得將文書寄存送達地之自治或警察機關，並作送
    達通知書二份，一份黏貼於應受送達人住居所、事務所、營
    業所或其就業處所門首，另一份置於該送達處所信箱或其他
    適當位置，以為送達；寄存送達自寄存之日起，經十日發生
    效力，刑事訴訟法第六十二條、民事訴訟法第一百三十六條
    第一項、第一百三十七條、第一百三十八條第一項、第二項
    亦均規定明確。是合法送達僅須符合對被告之住、居所、事
    務所、營業所之一處所為送達或補充送達或寄存送達之規定
    ，即屬合法送達被告。
三、經查：
  (一)聲明異議人即受刑人吳本因違反毒品危害防制條例案件，
    ，經本院以九十九年度訴字第一七六二號判決判處有期徒刑
    一年，受刑人提起上訴，再經臺灣高等法院以一○○年度上
    訴字第五八三號判決上訴駁回，其後經受刑人上訴最高法院
    ，最高法院於一百年五月十九日以一○○年度台上字第二五
    八四號判決上訴駁回確定，現由臺灣臺北地方法院檢察署以
    一○○年度執字第三一九四號案件執行，經檢察官通知受刑
    人於一百年六月二十四日上午十時許到案執行，受刑人於同
    月二十五日具狀聲請延緩執行，經檢察官再通知受刑人於一
    百年六月二十四日上午十時許到案執行等情，業經本院依職
    權調閱上開執行案件卷宗查核無訛，並有臺灣高等法院被告
    前案紀錄表在卷可參。
  (二)查受刑人之戶籍地新北市○○區○○街八巷一號四樓，且其
    上訴狀所載之地址亦為上址等情，此有個人戶籍資料（完整
    姓名）查詢結果、一百年三月九日刑事聲明上訴狀在卷可稽
    ，而上開最高法院一○○年度台上字第二五八四號刑事判決
    ，業已於一百年五月三十一日寄送至上址，因未獲晤本人亦
    無受領文書之同居人或受僱人，遂於同日將上開送達文書寄
    存在新北市政府警察局汐止分局社后派出所，並製作成通知
    書兩份，一份黏貼於於上址門首，一份置於上址信箱或其他
    適當位置，以為送達等情，此有最高法院送達證書一份附卷
    可考。是上址既確係受刑人之住所，且本件判決書既已寄存
    送達於受刑人住所所在地之警察局，已符合上開刑事訴訟法
    第六十二條、民事訴訟法第一百三十八條第一項、第二項之
    規定，其送達程序應屬合法，是本件縱令受刑人並未見聞或
    親自收受前揭送達通知書，仍自寄存之日即一百年五月三十
    一日已發生送達之效力。至受刑人雖稱未曾收到任何通知云
    云，惟卷並無何證據可證最高法院有漏未送達之情，復參民
    事訴訟法上揭所定之寄存送達明文，本不以受送達人確實閱
    覽送達文書內容為必要，僅須符合上開法定程式，即屬合法
    ，係屬法律賦予效力之送達方式，否則，法律規定應以合法
    送達為前提要件之各種失權效果，勢將礙難實行，故由法律
    規定賦予送達之效力，俾利法律關係及法律效果之確實、安
    定，此乃前開寄存送達之立法意旨所在，是受刑人是否收到
    上開判決之寄存通知，並實際閱覽該判決之內容，核與寄存
    送達是否生效無涉，最高法院已依前揭地址送達上開判決書
    ，於法尚無不合，縱受刑人疏於注意而漏未收受前開送達通
    知，仍應認其咎責在己，應自己承擔未能收受送達通知之不
    利益。況依該判決書，係因受刑人提起上訴並未敘明理由，
    而依刑事訴訟法第三百八十二條第一項及第三百九十五條後
    段規定，認定上訴非合法，而於一百年五月十九日判決時即
    行確定，因此受刑人是否收受上開判決書，尚不致影響上開
    判決確定之效力。
四、綜上，本件聲明異議人以前述事由認檢察官執行指揮不當而
    聲明異議，並無理由，其聲明異議應予駁回。爰依刑事訴訟
    法第四百八十六條，裁定如主文。
中    華    民    國   100    年    7     月    19    日
                  刑事第十八庭  法  官  林玉蕙
上正本證明與原本無異。
如不服本裁定，應於裁定送達後5日內向本院提出抗告狀。
                                書記官  陳怡君
中    華    民    國   100    年    7     月    20    日